臺灣彰化地方法院刑事判決　　　　　　　　　　　　　九十三年度訴字第六一四號
　　公　訴　人　臺灣彰化地方法院檢察署檢察官
　　被　　　告　甲○○
右列被告因違反毒品危害防制條例案件，經檢察官提起公訴（九十三年度毒偵字第九
六九號），暨移
告就被訴事實為有罪之陳述，經本院合議庭裁定改依簡式審判程序審理，並判決如左
：
    主  文
甲○○連續施用第一級毒品，累犯，處有期徒刑拾月，扣案針筒乙支及分裝袋乙個沒
收之。又連續施用第二級毒品，累犯，處有期徒刑伍月，扣案內含甲基安非他命之分
裝袋乙個沒收銷燬之。應執行有期徒刑壹年貳月，扣案內含甲基安非他命之分裝袋乙
個沒收銷燬之，另針筒乙支及分裝袋乙個沒收之。
    事  實
一、甲○○曾因違反懲治盜匪條例案件及麻醉藥品管理條例案件，分經法院判處有期
    徒刑三年十月、四月確定，並經裁定定應執行刑為有期徒刑四年確定在案，嗣於
    民國八十八年九月十八日縮短刑期假釋出監，九十年三月二十八日縮刑期滿未經
    撤銷假釋而視為執行完畢。其前因施用毒品案件，經裁定送觀察、勒戒後，認無
    繼續施用毒品之傾向，而於九十二年八月八日執行完畢釋放，並經臺灣彰化地方
    法院檢察署檢察官於同日，以九十二年度毒偵字第一九三三號為不起訴處分確定
    。詎仍不知悔改，復於前揭觀察、勒戒執行完畢釋放及不起訴處分確定後五年內
    ，基於施用第一級毒品之概括犯意，自九十三年二月底某日起，迄同年八月十七
    日止，在成年友人謝聰明位於彰化縣和美鎮之住處，以針筒注射之方式，連續施
    用第一級毒品海洛因多次，並約二星期施用乙次。復因施用海洛因排便不易，又
    另萌施用第二級毒品之概括犯意，於上開時地，以將甲基安非他命（起訴書誤載
    為安非他命）置於玻璃球內用火燒烤吸食煙氣之方式，連續施用第二級毒品甲基
    安非他命多次，並約一個月施用乙次。嗣於九十三年四月二日十四時許，經警持
    本院核發之搜索票搜索其位於彰化縣線西鄉○○村○○路一七０號之住處時，查
    扣其所有用以裝置海洛因所用之分裝袋乙個（內已無海洛因殘留）及內含甲基安
    非他命殘渣無法析離之分裝袋乙個。次於九十三年四月二十二日上午八時許，經
    警持本院核發之搜索票搜索其友人林志龍位於彰化縣線西鄉○○村○○路○段九
    八二號住處時，查扣甲○○所有用以施用海洛因所用而遺留在上址之注射針筒乙
    支，於同月二十七日二十時三十分許，經警通知其到案說明後，採集其尿液送驗
    結果呈嗎啡及甲基安非他命陽性反應，始偵知上情。
二、案經彰化縣警察局和美分局報告臺灣彰化地方法院檢察署檢察官偵查起訴暨彰化
    縣警察局和美分局報告臺灣彰化地方法院檢察署檢察官偵查後移送本院併案審理
    。
    理  由
一、被告甲○○於準備程序中，就右揭犯罪事實為有罪之陳述，且所犯係死刑、無期
    徒刑、最輕本刑為三年以上有期徒刑以外之罪，經本院合議庭依刑事訴訟法第二
    百七十三條之一第一項之規定，裁定由法官一人獨任進行簡式審判程序，合此敘
    明。
二、右揭犯罪事實，業據被告於本院審理時坦承不諱，且被告於九十三年四月二日獲
    案及於同月二十七日經警通知到案後，採集其尿液送驗結果，均係呈嗎啡（施用
    海洛因者會在其體內代謝為嗎啡成分殘留，並經由尿液排出）及甲基安非他命陽
    性反應，此有彰化縣警察局委託檢驗尿液代號與真實姓名對照認證單及彰化縣衛
    生局煙毒尿液檢驗成績書各二紙在卷足參。此外，復有於上開時地經警持本院核
    發之搜索票搜索查獲之分裝袋二個及注射針筒乙支扣案並查獲現場、查獲物品之
    照片共十一幀、本院搜索票及搜索扣押筆錄各二紙附卷可稽。再上開分裝袋二個
    ，其中一個無毒品殘留，另一個內有白色結晶體殘留，業經本院當庭勘驗屬實，
    而無毒品殘留之分裝袋係被告所有用以裝置海洛因所用之物，另內有白色結晶體
    殘留之分裝袋其內係甲基安非他命殘留，亦據被告供承無訛。而被告前因施用毒
    品案件，經裁定送觀察、勒戒後，認無繼續施用毒品之傾向，而於九十二年八月
    八日執行完畢釋放，並經臺灣彰化地方法院檢察署檢察官於同日，以九十二年度
    毒偵字第一九三三號為不起訴處分確定一節，並有上開不起訴處分書及臺灣高等
    法院被告全國前案紀錄表各乙份在卷足憑，綜上，本案事證已臻明確，被告犯行
    ，洵堪認定。
三、查被告前因施用毒品案件，於前揭觀察、勒戒執行完畢釋放及不起訴處分確定後
    ，復於五年內再度施用第一、二級毒品海洛因及甲基安非他命，核其所為，係犯
    毒品危害防制條例第十條第一項、第二項之施用第一、二級毒品罪。其為供自己
    施用之目的而持有上開毒品，其於施用前後持有海洛因及甲基安非他命之低度行
    為，應各為施用之高度行為所吸收，不另論罪。其先後多次施用第一、二級毒品
    之犯行，皆係時間緊接，所犯復係構成要件相同之罪名，顯各係基於概括犯意反
    覆為之，皆為連續犯，均應依刑法第五十六條之規定，以一罪論，並加重其刑。
    其所犯上開二罪間，犯意各別，行為互殊，應予分論併罰。至起訴書雖僅敘及被
    告於九十三年四月二日或其前四日，分別施用海洛因及甲基安非他命（起訴書誤
    載為安非他命）各乙次之犯行，惟此部分與事實欄所載未據起訴部分，有連續犯
    之裁判上一罪關係，業如前述，為起訴效力所及，基於審判不可分原則，本院自
    應併予審酌。第查，被告曾因違反懲治盜匪條例案件及麻醉藥品管理條例案件，
    分經法院判處有期徒刑三年十月、四月確定，並經裁定定應執行刑為有期徒刑四
    年確定在案，嗣於八十八年九月十八日縮短刑期假釋出監，九十年三月二十八日
    縮刑期滿未經撤銷假釋而視為執行完畢，有上開臺灣高等法院被告全國前案紀錄
    表乙紙在卷可按，其於受有期徒刑執行完畢後，五年以內再犯有期徒刑以上刑之
    本罪，為累犯，應依刑法第四十七條之規定加重其刑，並遞加之。爰審酌被告經
    法院送觀察、勒戒後，猶不思戒絕革除惡習，仍再犯本件施用毒品犯行，素行不
    佳，惟坦承犯行，態度良好，兼衡被告犯罪之動機、目的、手段、品行、生活狀
    況、智識程度及犯罪之時間等一切情狀，分別量處如主文所示之刑，並定應執行
    刑。至內含甲基安非他命之分裝袋乙個，因內含之毒品無法析離，仍屬第二級毒
    品，為違禁物，不問屬於被告與否，併依毒品危害防制條例第十八條第一項前段
    之規定宣告沒收銷燬之，另分裝袋乙個（內已無海洛因殘留）及針筒乙支，係被
    告所有供施用海洛因所用之物，此為被告所是承，併依刑法第三十八條第一項第
    二款之規定宣告沒收之。
據上論斷，應依刑事訴訟法第二百七十三條之一第一項、第二百九十九條第一項前段
，毒品危害防制條例第十條第一項、第二項、第十八條第一項前段，刑法第十一條前
段、第五十六條、第四十七條、第三十八條第一項第二款、第五十一條第五款，判決
如主文。
本案經檢察官林鈴淑到庭執行職務。
中      華      民      國      九十三      年    九    月    二十四    日
                                臺灣彰化地方法院刑事第一庭
                                    法      官  游  秀雯
右正本證明與原本無異。
如不服本判決，應於判決送達後十日內，向本院提出上訴狀（須附繕本）。
                                    法院書記官  陳  文  俊
中      華      民      國      九十三      年    九    月    二十九    日
附錄本案論科科刑法條全文：
毒品危害防制條例第十條
施用第一級毒品者，處六月以上五年以下有期徒刑。
施用第二級毒品者，處三年以下有期徒刑。
